臺灣高等法院臺中分院民事裁定　96年度再字第7號
再審原告即
再審聲請人　丙○○
再審被告即
再審相對人　甲　○
　　　　　　乙○○
　　　　　　丁○○
上列當事人間因土地所有權移轉登記事件，再審原告對於中華民
國94年3月1日本院94年度上字第29號第二審確定判決及確定裁定
、95年7月20日本院95年度再字第28號確定裁定、96年1月17日本
院95年度再字第37號確定裁定，分別提起再審之訴及聲請再審，
本院裁定如下：
    主  文
再審之訴及再審之聲請均駁回。
再審訴訟費用及再審聲請費用由再審原告即再審聲請人負擔。
    理  由
一、按提起民事再審之訴，應自判決確定時起三十日之不變期間
    內為之；但再審之理由知悉在後者，自知悉時起算，民事訴
    訟法第五百條第一項及第二項定有明文。又再審原告主張其
    知悉再審理由在後者，應就此利己事實負舉證責任，此觀同
    法第五百零一條第一項第四款之規定自明。而聲請再審，依
    民事訴訟法第五百零七條準用第五百條第一項及第二項之規
    定，應自裁定確定時起三十日之不變期間內為之。本件再審
    原告與再審被告廖李學等間土地所有權移轉登記事件，本院
    94年度上字第29號確定判決及裁定正本業於民國（下同）94
    年3月10日送達；另本院95年度再字第28號確定裁定，業於
    95年7月26日送達，此有上開送達證書分別附於本院所調取
    前開確定判決及裁定卷宗可稽。則自上開送達之翌日起算，
    扣除在途期間後，再審原告遲至96年2月12日，始提起本件
    再審之訴及再審之聲請，顯已逾30日之不變期間，揆諸首開
    說明，自不合法。再審原告雖主張其知悉再審理由在後，然
    僅謂其關於再審理由發生或知悉在後之情形，已在本院94年
    再字第14號、94年再抗字第12號事件說明，惟該事件再審原
    告稱其本來不了解可以提再審，經多方訊問後方知確定判決
    及確定裁定可以提起再審，因知悉在後，故所為再審之聲請
    並未逾期等語，尚未能證明再審原告知悉再審原因在後之情
    形，則依上說明，其再審之訴及聲請再審，自非合法。
二、次按聲請再審，應依民事訴訟法第五百零七條準用第五百零
    一條第一項第四款規定表明再審理由，此為必須具備之程式
    。所謂表明再審理由，必須指明確定裁定有如何合於法定再
    審事由之具體情事，始為相當；倘僅泛言有何條款之再審事
    由，而無具體情事者，尚難謂已合法表明再審理由。如未表
    明再審理由，法院無庸命其補正。本件再審原告對本院95年
    度再字第37號裁定，經核其聲請狀內表明之再審理由，無非
    說明其對於前訴訟程序確定裁判不服之理由，對於該確定裁
    定究有如何適用法規顯有錯誤之具體情事，則未據敘明，依
    上說明，其聲請自非合法。
三、綜上所述，本件再審之訴及再審之聲請均為不合法，依民事
    訴訟法第507條、第502條第1項、第95條、第78八條，裁定
    如主文。
中　　華　　民　　國　　96　　年　　3 　　月　　2 　　日
                  民事第二庭    審判長法　官　童有德
                                      法　官  蔡秉宸
                                      法　官  翁芳靜
以上正本係照原本作成。
如不服本裁定應於裁定送達後10日內向本院提出抗告理由狀（須
按他造人數附具繕本），並繳納抗告裁判費新台幣1,000元。
　　　　　　　　　　　　　　　　　　　書記官　許美惠
中　　華　　民　　國　　96　　年　　3 　　月　　3 　　日
　　　　　　　　　　　　　　　　　　　　　　　　　　　Ｃ
